【裁判字號】    95,聲,1601
【裁判日期】    951030
【裁判案由】    返還擔保金
【裁判全文】
臺灣高雄地方法院民事裁定              95年度聲字第1601號
聲  請  人  鳳勝實業股份有限公司
法定代理人  甲○○
相  對  人  乙○○
                      號
當事人間聲請返還擔保金事件，本院裁定如下：
    主  文
本院民國九十二年度存字第二八○八號提存事件聲請人所提存之
擔保金新臺幣壹拾參萬肆仟元准予返還。
    理  由
一、聲請意旨略以：伊與相對人間因給付貨款事件，前遵本院民
    國92年度裁全字第5485號假扣押民事裁定，為擔保相對人因
    假扣押所受之損害，提供新臺幣（下同）134,000 元為擔保
    物，以本院92年度存字第2808號提存事件提存在案，並將相
    對人之財產予以假扣押在案，嗣該給付貨款事件亦經本院以
    94年度雄簡字第8584號民事判決原告勝訴確定，而前開假扣
    押執行亦經併入本院94年度民執字第1974號強制執行事件執
    行，並作成分配表。聲請人亦已以存證信函定20日以上期間
    催告受擔保利益人即相對人行使權利，該函並已於民國95年
    7 月14日為相對人合法收受，迄今均未見相對人有任何訴訟
    之主張，是聲請人爰依前開法條之規定，聲請取回因假扣押
    而提供之擔保物等語。
二、按應供擔保之原因消滅者，法院應依供擔保人之聲請，以裁
    定命返還其提存物，民事訴訟法第104 條第1 項第1 款定有
    明文。又此規定於其他依法令供訴訟上之擔保者，準用之，
    同法第106 條亦規定明確。再按民事訟法第104 條第1 項第
    1 款所謂應供擔保之原因消滅者，在釋明假扣押之原因而供
    擔保之場合，因其係擔保債務人因假扣押所受之損害，故必
    待無損害發生，或債權人本案訴訟全部勝訴確定，或就債務
    人所生之損害已經賠償時，始得謂供擔保之原因消滅，最高
    法院69年度台抗字第286 號裁判可資參照。
三、查聲請人之前揭主張，業據其提出提存書影本、存證信函及
    送達回執、本院94年度雄簡字第8584號判決書影本及確定證
    明書影本各1 件為證，並經本院依職權調取本院94年度雄簡
    字第8584號給付貨款事件卷宗、92年度裁全字第5485號、92
    年度執全字第2593號假扣押卷宗、94年度執字第1974號執行
    卷宗、92年度存字第2808號提存卷宗及本院95年度聲字第13
    83號卷宗審核屬實，且相對人迄未行使權利之情事，亦經本
    院依職權查證明確，從而聲請人聲請發還擔保金，自無不合
    ，應予准許。
四、依民事訴訟法第104 條第1 項第3 款、第106 條，裁定如主
    文。
中    華    民    國    95    年    10    月    30    日
                  民事第一庭  法  官  廖純卿
正本證明與原本無異。
如不服本裁定應於送達10日內向本院提出抗告狀，並繳納裁判費
新台幣1,000元。
中    華    民    國    95    年    10    月    30    日
                                書記官  李明罐


司法院資訊處製作；財團法人民間司法改革基金會備份。
